臺灣高等法院臺中分院民事裁定　　　　　　96年度抗字第176號
抗　告　人
即 第三 人　甲○○
上列抗告人對債權人馬來西亞商富析資產管理股份有限公司台灣
分公司與債務人劉志銓即劉漢卿遺產管理人等間返還借款強制執
行事件聲明異議，抗告人不服台灣台中地方法院94年度執字第41
731號中華民國96年1月29日第一審裁定，提起抗告，本院裁定如
下：
    主  文
抗告駁回
抗告費用由抗告人負擔。
    理  由
一本件抗告人向原法院聲明異議意旨略稱：鈞院94年度執字第41
  731號強制執行事件所查封之坐落台中縣豐原市○○段688、68
  8-l地號土地上之地上作物 (果樹等)，屬抗告人所有，係抗告
  人於民國（下同）84年9月9日以新台幣 (下同)600,000 元代
  價，向債務人劉志銓即劉漢卿遺產管理人購買，鈞院竟誤認為
  債務人所有，予以查封、拍賣，並已拍定在案，對抗告人之權
  益不無損害，抗告人已提起第三人異議之訴，請求撤銷查封及
  拍賣，並不點交云云。
二強制執行法第15條規定：第三人就執行標的物有足以強制執行
  之權利者，得於強制執行程序終結前，向執行法院對債權人提
  起異議之訴；如債務人亦否認其權利時，並得以債務人為被告
  。此與同法第12條規定: 當事人或利害關係人，對於執行法院
  強制執行之命令，或對於執行法官、書記官、執達員實施強制
  執行之方法，強制執行時應遵守之程序，或其他侵害利益之情
  事，得於強制執行程序終結前，為聲請或聲明異議之情形有別
  。又強制執行程序開始後，除法律另有規定外，不停止執行；
  有回復原狀之聲請，或提起再審或異議之訴，或對於和解為繼
  續審判之請求，或提起宣告調解無效之訴、撤銷調解之訴，或
  對於許可強制執行之裁定提起抗告時，法院因必要情形或依聲
  請定相當並確實之擔保，得為停止強制執行之裁定；強制執行
  法第18條定有明文。
三抗告人係對查封標的物基於所有權有所主張，依照首揭規定，
  即應向原法院民事庭提起第三人異議之訴，並應向原法院民事
  庭聲請裁定供擔保停止執行，本件始得停止執行。本件抗告人
  係向原法院聲明異議，又經原法院向提存所查詢結果，抗告人
  並未依法提供擔保，本件強制執行程序自不得停止進行。綜上
  所述，本件聲明異議為無理由，原審予以駁回，尚無不合，抗
  告意旨仍執同原審之陳詞，指摘原裁定不當，核無理由，應予
  駁回。
據上論結，依強制執行法第30條之1、民事訴訟法第495條之1、
第449條第1項、第78條、第95條，裁定如主文。
中　　華　　民　　國　　96　　年　　4 　　月　　10　　日
                  民事第四庭    審判長法　官　黃斐君
                                      法　官  陳蘇宗
                                      法　官  黃永祥
以上正本係照原本作成。
再為抗告應以適用法規顯有錯誤為理由，並經本院之許可，該許
可以原裁定所涉及之法律見解具有原則上之重要性者為限。
如提起再抗告者應於裁定送達後十日內向本院提出抗告理由狀（
須按照他造人數附具繕本）並繳納抗告裁判費新臺幣壹仟元，同
時委任律師或具有律師資格之關係人為代理人。
                                      書記官　陳信和
中　　華　　民　　國　　96　　年　　4 　　月　　11　　日
                                                      Ｃ
